# 求助陈版，关于控制权转移合并报表处理的问题

提问人：opopam 时间：2019-05-31 14:47:56
A 公司持有80%B 公司股份，合并B 公司报表，A、B公司分别持有 30%C公司股份，由B 公司合并C公司报表，现在 A公司欲直接合并 C公司报表（B 公司授予 A 公司投票权），请问 A 公司和 B 公司分别要做什么会计处理？对B 公司来说，不再合并C 公司后，B公司合并归母净利润有没有变化？谢谢。

回答人：chenyiwei
1 、B 公司：按丧失对子公司的控制权处理。因为在此情况下 B 将不会再对C 具有控制、共同控制或重大影响，故将继续持有的 30% 股权转为金融资产核算，需按丧失控制权之日的公允价值重新计量，并确认重新计量的损益。
该项合并范围变更会影响变更年度及其以后年度 B 公司的归母净利润。
2 、A 公司：个别报表层面无需会计处理（C 公司在投票权转移前后都是 A的子公司）。同时对 A 的合并报表也没有影响。